臺灣高等法院高雄分院刑事判決　　　　　九十一年度上訴字第九二八號
　　上　訴　人
　　即　被　告　乙○○
右上訴人因違反毒品危害防制條例案件，不服臺灣高雄地方法院九十一年度訴字第三
八六號中華民國九十一年三月二十九日第一審判決（起訴案號：臺灣高雄地方法院檢
察署九十年度毒偵字第四五０五號），提起上訴，本院判決如左：
      主      文
上訴駁回。
      事      實
一、乙○○曾於民國八十二年間因違反麻醉藥品管理條例案件，經臺灣高雄地方法院
    判處有期徒刑五月確定，於八十二年七月二十八日執行完畢；又於八十三年間因
    違反麻醉藥品管理條例案件，非法吸用化學合成麻醉藥品部分，經臺灣高雄地方
    法院判處有期徒刑五月確定，非法販賣化學合成麻醉藥品部分，經本院判處有期
    徒刑三年確定，經定其應執行之刑為有期徒刑三年二月，於八十五年十一月二十
    二日假釋出監，至八十六年十一月十六日假釋後縮刑期滿未經撤銷以執行完畢論
    。嗣於八十七年間因施用毒品案件，經臺灣高雄地方法院分別以八十七年毒聲字
    第二０一五號及八十七年毒聲字第三三七三號裁定送勒戒處所觀察、勒戒及戒治
    處所強制戒治後，強制戒治期滿由臺灣高雄地方法院檢察署檢察官於八十九年五
    月二十六日以八十九年戒毒偵字第六三五號為不起訴處分確定。詎乙○○猶不知
    悔改，於前開不起訴處分確定後五年以內，又基於概括之犯意，自九十年七、八
    月間起至九十年九月二十九日二十二時三十分許止，分別在自小客車內或高雄縣
    岡山鎮○○○路三十一號之住家附近偏僻處，連續施用第一級毒品海洛因及第二
    級毒品安非他命，平均約一星期施用二至三次，嗣經警方於九十年九月二十九日
    二十二時三十分許，在高雄市三民區○○○路五十四號前，見乙○○與友人李文
    治（另案由檢察官偵查）乘坐於車號ＺＩ－五八六一號自小客車內，因形跡可疑
    為警盤查時，乙○○欲逃逸，惟仍遭警逮捕而查獲。
二、案經高雄市政府警察局保安大隊報請臺灣高雄地方法院檢察署檢察官偵查起訴。
      理      由
一、訊據上訴人即被告乙○○對於右揭時、地有施用第一級毒品海洛因及第二級毒品
    安非他命數次等事實均自白不諱，又被告於前開時地為警查獲後，經渠親自排放
 、採集並緘封之尿液送驗結果，呈甲基安非他命陽性反應及嗎啡陽性反應，有高
    雄市政府衛生局九十年十月五日高衛試煙字第Ｘ－七六號煙毒尿液檢驗成績書及
    保安警察大隊刑案移送專責組偵辦毒品危害防制條例嫌疑人尿液採證代碼表各一
    份附卷可稽（見偵查卷第二十三、二十四頁），故被告自白顯與事實相符。又被
    告前因施用毒品案件，經臺灣高雄地方法院以八十七年毒聲字第二０一五號裁定
    觀察、勒戒後，因認有繼續施用毒品之傾向，並由臺灣高雄地方法院以八十七年
    毒聲字第三三七三號裁定送戒治處所強制戒治後，強制戒治期滿，由臺灣高雄地
    方法院檢察署檢察官於八十九年五月二十六日以八十九年戒毒偵字第六三五號為
    不起訴處分確定等情，有臺灣高等法院被告全國前案紀錄表一份在卷足憑。被告
    乙○○於本院審理中雖辯稱僅施用毒品海洛因二次云云，核與其於警訊時（警卷
    第三頁背面）、檢察官偵查中（偵查卷第四十八頁）及原審審理時（原審卷第二
    十五頁、第五十六頁）所供不符，自無足取。是被告乙○○顯於前開不起訴處分
    後之五年內，再犯毒品危害防制條例第十條之罪甚明，本件事證明確，被告之犯
    行，洵堪認定。
二、查海洛因、安非他命分別係毒品危害防制條例第二條第二項所稱之第一級毒品、
    第二級毒品，不得持有、施用，被告乙○○分別持之以施用，核其所為，係犯毒
    品危害防制條例第十條第一項之施用第一級毒品罪，及同條例第十條第二項之施
    用第二級毒品罪。其分別施用第一級毒品海洛因及第二級毒品安非他命等行為，
    均屬時間緊接、方法相同，所犯係犯罪構成要件相同之罪名，顯係基於概括犯意
    分別為之，為連續犯，依刑法第五十六條之規定，分別以一罪論，並加重其刑。
    其因施用而持有第一級毒品海洛因及第二級毒品安非他命之低度行為，應分別為
    施用第一級毒品海洛因及第二級毒品安非他命之高度行為所吸收，不另論罪。又
    被告於八十三年間因非法吸用化學合成麻醉藥品及非法販賣化學合成麻醉藥品罪
    ，經法院分別判處有期徒刑五月及三年確定，定應執行刑有期徒刑三年二月，於
    八十六年十一月十六日執行完畢，此據被告供明在卷，並有臺灣高雄地方法院檢
    察署刑案資料查註紀錄表可按，五年以內再犯本件有期徒刑以上之罪，為累犯，
    應依刑法第四十七條規定加重其刑，並遞加重之。被告所犯上開二罪間，犯意各
    別，構成要件互異，應予分論併罰。
三、原審認被告乙○○罪證明確，適用毒品危害防制條例第十條第一項、第二項，刑
    法第十一條、第五十六條、第五十一條第五款、第四十七條之規定，並審酌被告
    前經觀察勒戒及強制戒治之處分後，又再度施用第一級毒品海洛因及第二級毒品
    安非他命，顯見其不知真切悛悔，戒絕惡習，施用毒品不僅自戕己身健康，並對
    社會甲共秩序之影響，及其施用期間、次數、犯後坦承犯行，在庭態度尚認良好
    等一切情狀，分別就其連續施用第一級毒品部分，量處有期徒刑一年；就其連續
    施用第二級毒品部分，量處有期徒刑八月，並定其應執行刑有期徒刑一年七月。
    經核原判決認事用法，均無違誤，量刑亦屬妥適。被告乙○○上訴意旨以原審量
    刑過重，指摘原判決不當，為無理由，應予駁回。
四、被告乙○○為警查獲時，另扣得一只綠色皮包（內置有海洛因二十四包（合計共
    重為：二百六十三點四二甲克）、安非他命十包（合計共重為：五十二點五甲克
    ）、中空夾鏈袋十二只、小型夾鏈袋六十二只、金色手環二枚、金色戒指一枚、
    現金新台幣五萬六千元、玻璃吸食器一具、彈簧秤一只及布包二只）等物。惟上
    開物品復為被告另涉犯毒品危害防制條例第四條之販賣毒品罪嫌之證物，且被告
 並否認為其所有，辯稱係另案被告李文治所有，另被告涉犯販賣毒品罪嫌部分，
    目前正由臺灣高雄地方法院檢察署檢察官另行以九十年偵字第二０三一０號偵查
    中，有刑案資料查註紀錄表一份在卷可憑（見原審卷第六十六頁），而扣案之海
    洛因、安非他命數量龐大，無從據以認定全供施用，另夾鏈袋、金色手環二枚、
    金色戒指一枚、現金新台幣五萬六千元、彈簧秤一只及布包二只等物，均與本件
    施用毒品無涉。是前開扣案之物，或與本件施用毒品無涉，或不能證明係被告所
    有供施用毒品所用，或尚須為被告涉犯販賣毒品案件之證據資料，均不另為沒收
    或沒收銷燬之諭知，附此明。
據上論斷，應依刑事訴訟法第三百六十八條，判決如主文。
本案經檢察官彭南雄到庭執行職務。
中    華    民    國     九十一     年       七       月      十六      日
                              臺灣高等法院高雄分院刑事第三庭
                                  審判長法官  周賢銳
                                        法官  莊崑山
                                        法官  陳中和
右正本證明與原本無異。
施用第一級毒品部分如不服本判決應於收受本判決後十日內向本院提出上訴書狀，其
未述上訴理由者，並得於提起上訴後十日內向本院補提理由書狀（均須按他造當事
人之人數附繕本)「切勿逕送上級法院」。
其他部分不得上訴。
                                      書記官  梁美姿
中    華    民    國     九十一     年       七       月      十七      日
附錄：本判決論罪科刑法條：
毒品危害防制條例第十條第一項、第二項
施用第一級毒品者，處六月以上五年以下有期徒刑。
施用第二級毒品者，處三年以下有期徒刑。
                                                                        Ｑ
